【裁判字號】    89,毒抗,125
【裁判日期】    890524
【裁判案由】    聲請觀察勒戒
【裁判全文】
臺灣高等法院高雄分院刑事裁定                    八十九年度毒抗字第一二五號
    抗告人即
    被    告  甲○○
右列抗告人因違反毒品危害防治條例案件，不服臺灣高雄地方法院中華民國八十九年
三月三十一日裁定（八十九年度毒聲字第二六四四號），提起抗告，本院裁定如左：
    主  文
抗告駁回
    理  由
一、原裁定略以：被告甲○○基於概括犯意，自民國八十四年某日起至八十九年二月
    十日回溯二十四小時內之某時止，連續在高雄縣大寮鄉○○村○○○路二四七巷
    及其他不詳地點處施用第二級毒品安非他命，為警於八十九年二月十日在高雄縣
    大寮鄉○○村○○○路二四七巷查獲，經於查獲當日採尿送驗，有甲基安非他命
    陽性反應，因認被告應有施用安非他命之犯行，爰依毒品危害防制條例第二十條
    第一項、觀察勒戒處分執行條例第三條第一項之規定裁定甲○○應送勒戒處所觀
    察勒戒。
二、經查：被告至警所採之尿液，經送高雄市立凱旋醫院檢驗結果，檢出甲基安非他
    命之陽性反應，此有該院八十九年三月三日高市凱醫檢字第五○○號煙毒尿液檢
    驗成績書一紙可憑。而甲基安非他命經口服投與後，約百分之七十於二十四小時
    內可自尿液中排出，又其尿液內含甲基安非他命成分之檢出，與投與甲基安非他
    命的量、個人體質、檢驗儀器之精密度有關，通常採尿化驗是否呈陽性反應，應
    以投與後二十四小時內所採者為宜，此亦有行政院衛生署藥物食品檢驗局（）
    藥檢壹字第四五二九號函可稽。據此足認被告於八十九年二月十日起回溯二十四
    小時內，確有施用安非他命一次。被告固否認吸毒，並辯以其與有吸毒男友生活
    時，常共同分吃食物，或有親吻行為，是驗尿結果有安非他命反應云云，然查被
    告尿液經檢驗單位以免疫學分析法初步驗出已有甲基安非他命反應，含量高達三
    百毫克以上後，檢驗單位進一步再用更精密之ＧＣ／ＭＳ氣相層析／質譜儀法檢
    驗確認結果，抗告人尿液確有甲基安非他命反應，且含量高達三百毫克以上，有
    上開檢驗成績書可按，茍被告僅與有施用毒品之人共食或親吻，衡情不可能驗出
    高達三百毫克以上之安非他命反應，足見被告前開所辯純係推卸之詞，不足採信
    ，原審依法裁定將被告送勒戒處所觀察、勒戒，經核並無不合；本件抗告意旨，
    仍執陳詞否認施用毒品安非他命，並無理由，應予駁回。
三、據上論結，應依刑事訴訟法第四百十二條，裁定如主文。
中    華    民    國     八十九     年       五       月     二十四     日
                              臺灣高等法院高雄分院刑事第八庭
                                  審判長法官  郭雅美
                                        法官  張盛喜
                                        法官  莊飛宗
右正本證明與原本無異。
不得再抗告。
                                      書記官  張宗芳
中    華    民    國     八十九     年       五       月     二十五     日
                                                                        Ｋ


司法院資訊處製作；財團法人民間司法改革基金會備份。
